臺灣新竹地方法院刑事判決　　　　　　　　　　　　　九十一年度易字第七五五號
　　公　訴　人　臺灣新竹地方法院檢察署檢察官
　　被　　　告　丁○○
右列被告因竊盜案件，經檢察官提起公訴（九十一年度偵字第四四一八號），及移
併案審理（九十一年度偵字第七○六九號），本院判決如左：
    主  文
丁○○連續竊盜，累犯，處有期徒刑壹年。
扣案之鑰匙肆支均沒收之。
    事  實
一、丁○○前曾於民國八十七年間因竊盜案件，經本院於八十八年三月十日以八十七
    年度少連易字第二六號刑事判決判處有期徒刑二年，於八十八年四月一日確定，
    於八十九年十月十八日執行完畢，猶不知悔改，復意圖為自己不法之所有，並基
    於概括之犯意，（一）先於九十一年七月二十九日凌晨二時許，在新竹市○○里
    ○○路三十二號前，持自備之鑰匙，插入乙○○所有車號ＲＦ—三五六五號之自
    用小貨車之電門並啟動後開走而竊取得手，並留供己用。（二）丁○○於竊得上
    揭自用小貨車後，即駕駛該車，於同日凌晨三時許，行經新竹縣竹北市六家隘口
    社區工地內，因見中國石油股份有限公司臺北營業處五股供油中心（以下簡稱中
    油公司五股供油中心）所有之告示牌三面置放於該處，乃延續上揭竊盜犯意，徒
    手竊取並將之搬上放置在前開其所竊得之自用小貨車內後離去。隨後丁○○又駕
    駛該車至位於新竹縣竹北市義民國民中學對面之超級網咖店消費時，偶遇不知情
    之張書振（另經臺灣新竹地方法院檢察署檢察官為不起訴處分），之後丁○○於
    同日二十二時十分許駕駛上開自用小貨車，搭載張書振行經新竹縣竹北市○○路
    五百四十號前時，為警當場查獲，並扣得前揭自用小貨車一輛（業已發還）及其
    所有且供其為上揭竊盜犯行所用之鑰匙一支。（三）丁○○再度延續前揭竊盜犯
    意，於九十一年十月十六日上午某時許，在新竹縣竹北市○○路一千一百二十九
    巷內處，先徒手將丙○○所有車號ＢＲ—五九二六號自用廂型車之車窗打開，手
    伸進去從裡將車門打開後，再持自備鑰匙插入該自用廂型車電門並啟動後駛離而
    竊取得手。嗣於九十一年十一月八日二十三時三十分許在新竹縣湖口鄉○○路中
    興一巷十一號漢江網咖店內為警循線查獲，並扣得前開自用廂型車一輛（亦已發
    還）及其所有且供其為上揭竊盜犯行所用之鑰匙三支等物。
二、案經新竹市警察局第一分局報請臺灣新竹地方法院檢察署檢察官偵查起訴及移送
    併案審理。
    理  由
一、訊據被告丁○○對於右揭時地分別竊取被害人乙○○、中油公司五股供油中心及
    丙○○所有之前揭自用小貨車、告示牌及自用廂型車等情供承不諱，核與被害人
    乙○○、中油公司五股供油中心員工甲○○及丙○○等於警訊時所指述之情節大
    致相符，並有贓證物品認領保管收據三份、告示牌照片二幀、車籍作業系統—查
    詢認可資料一份、車輛竊盜、車牌失竊資料個別查詢報表—查詢車輛認可資料一
    份及內政部警政署刑事警察局於九十一年十一月二十五日所出具、內容為經比對
    結果，在被害人丙○○所有前揭自用廂型車上所採集之指紋與被告左環指指紋相
    符之鑑驗書一份等在卷足稽，此外，並有鑰匙四支扣案足資佐證，足見被告前開
    所為自白，確與事實相符而堪採信。本案事證已臻明確，被告犯行洵堪認定，應
    予依法論科。
二、核被告丁○○所為，係犯刑法第三百二十條第一項之普通竊盜罪。其先後三次竊
    盜犯行，均時間緊接，反覆為之，所犯又係犯罪構成要件相同之罪名，顯均係基
    於概括之犯意，應依連續犯之規定論以一罪，並依法加重其刑。又被告所犯事實
    （三）竊盜犯行部分，雖未經起訴，惟此部分與公訴意旨即事實（一）及（二）
    部分具有連續犯之裁判上一罪關係，自為本案起訴效力範圍所及，本院自應併予
    審理，附此敘明。又被告前曾於八十七年間因竊盜案件，經本院於八十八年三月
    十日以八十七年度少連易字第二六號刑事判決判處有期徒刑二年，於八十八年四
    月一日確定，於八十九年十月十八日執行完畢之事實，有臺灣新竹地方法院檢察
    署刑案資料查註紀錄表及臺灣高等法院被告全國前案紀錄表各一份在卷足參，其
    於五年以內再犯本件有期徒刑以上之罪，為累犯，應依刑法第四十七條規定加重
    其刑，並遞加重之。爰審酌被告前已有多次竊盜前科，卻再犯本案，本件犯罪之
    動機、目的、手段、所竊得財物價值、所生危害及犯後坦承犯行，態度尚稱良好
    等一切情狀，量處如主文所示之刑，以資懲儆。扣案之鑰匙四支等物，為被告所
    有，且係供其為上揭犯行所用之物等情，業據被告供述在卷，爰依刑法第三十八
    條第一項第二款之規定宣告沒收之。
據上論斷，應依刑事訴訟法第二百九十九條第一項前段，刑法第五十六條、第三百二
十條第一項、第四十七條、第三十八條第一項第二款，罰金罰鍰提高標準條例第一條
前段，判決如主文。
本案經檢察官邱朝智到庭執行職務。
中      華      民      國    九十一    年    十二    月    三十一      日
                                臺灣新竹地方法院刑事第二庭
                                        法  官  楊  惠  芬
右正本證明與原本無異。
如不服本判決，應於判決送達後十日內向本院提出上訴狀（應附繕本），上訴於臺灣
高等法院。
                                        書記官  鄭  明  枝
中      華      民      國    九十一    年    十二    月    三十一      日
附錄本案論罪科刑法條全文：
刑法第三百二十條第一項：
意圖為自己或第三人不法之所有，而竊取他人之動產者，為竊罪，處五年以下有期
徒刑、拘役或五百元以下罰金。
